臺灣高等法院民事判決　　　　　　　　 96年度再易字第120號
再審原告　　甲○○
再審被告　　丙○○
　　　　　　乙○○
　　　　　　丁○○○
共　　　同
訴訟代理人　張立業律師
上列當事人間侵權行為損害賠償事件，再審原告對於中華民國九
十六年七月三日本院九十六年度上易字第三二七號確定判決，提
起再審，判決如下：
    主  文
再審之訴駁回。
再審訴訟費用由再審原告負擔。
    事  實
一、再審原告起訴，主張略以：「(一)八月二十四日五至七時之台
    北市政府警察局文山第一分局派出所員警工作記錄簿中詳細
    記載：「於五時二０分職正向李女詢問按鈴原因時，張民下
    樓與李女協調，見其雙方無衝突之虞，乃先行離去、、、。
    （張民下樓與李女協商、、其子設籍及學籍問題、、）。「
    、、李女答應較晚天亮時等張民下樓時再協商，不會再按鈴
    、、。」。可證於五時二０分上訴人等即知李女至該址為協
    商其子設籍及學籍問題、、並大樓門外等候（該日為颱風天
    ），但六時二０分及一二時三０分上訴人等之報案卻告知為
    有可疑女子在一樓一直按電鈴、、。再審原告苦等約六小時
    ，至中午一二時三０分再審原告因遭受風吹雨淋、身體已不
    適，才再度按鈴找夫丙○○，但此時屋內卻無人回應；稍後
    見員警又到場了解，員警並曾試圖按電鈴，請報案人下樓說
    明，但屋內還是無人回應，亦不見有任何人下樓。
  (二)依九十四年家護抗字第一三三號於九十四年九月十二日之調
    查筆錄：「法官：你從顯示器看到是抗告人（甲○○）按門
    鈴，抗告人（甲○○）是否知道你已看到他？相對人（丙○
    ○）：應該不知道，從大樓外面沒有顯示器。」「這些照片
    中有關螢幕顯示器是何時拍的？證人徐永宏：是相對人（即
    丙○○）自己拍的。」可證：由拍照之事可知，丙○○等三
    人並非如法官之心證下之受害者，而是早有準備故做無人在
    家狀，等待甲○○一按電鈴就拍照、打電話叫警察。且丙○
    ○等三人根本就知道甲○○為小孩之事來找夫丙○○，卻惡
    意不出面又故意裝作無人在家，致甲○○因時間急迫掛心兒
    子開學在即，飽受颱風之苦，在大樓外等候丙○○約六小時
    之久，當甲○○按電鈴時，丙○○等三人馬上可由自家螢幕
    中看到甲○○，然丙○○竟如此毫無人性並惡意欺騙刁難，
    為取得保護令以無責離婚，甚至不惜待在屋中守候螢幕顯示
    器拍照，來誣陷甲○○騷擾。又丙○○等三人於保護令聲請
    書狀上言：「、、、八月二十四日、、、相對人丁○○○因
    心絞痛緊急送醫急救、、。」但於九十四年度家護字第一九
    七號筆錄中丙○○：「、、中午我就去公司加班、、」。可
    證當下丁○○○之身體健朗，並無不適，是故丙○○才會至
    公司加班，且丙○○等確認甲○○對再審被告等並不會做出
    任何不法、或其它騷擾之行為；故此，丙○○才敢放心大膽
    離去，獨留高齡雙親在家。」
  (三)並提出台灣台北地方法院九十六年度他字第二六三六號檢察
    署詢問筆錄之新證據：「檢察官問丙○○：為何員警按鈴即
    接，甲○○按鈴不接？丙○○及其訴代均自認：從上面九樓
    正下方即可看到誰在按鈴，確定是甲○○即報警，見甲○○
    來按鈴即先報警。」即見甲○○來按鈴即先報警；此不分青
    紅皂白、預先定罪、預先報警取得之報案證明、此違法行為
    ，及報案內容之虛構均為違法證據之取得。又「九十三年八
    月二十五日是否你報警？是。」「為何報警？甲○○經常來
    騷擾我，有很多記錄，前一天就一直來騷擾我，律師有提醒
    我，他來騷擾我要有第三人在，那天因為很晚了，所以我就
    先報警，前一天（八月二十四日）也是這樣，我也有報警。
    」「你怎麼知道甲○○到你家？他有按鈴，我從我住處往下
    看是看得到的，她一按門鈴我往下看，而且二十四日、二十
    五日她密集的來我家，我確定是他之後就先報警。」「報警
    之後警察多久到現場？沒有多久，五到十分鐘就到了，因為
    我家離文山一分局很近，有警員按門鈴叫我下樓。」「處理
    的警員為在場的王心正？是。」「為何警察按門鈴妳會店門
    ，甲○○按門鈴你不應門？我是等警員到了，我才下去，以
    前我也是這樣處理。」。再由再審被告公司同事之電話留言
    紀錄可得知，自八月五日起至八月二十三日止，甲○○即與
    丙○○密集電話連繫並確定八月二十四日前往商議，（小孩
    須於八月六日之前完成小孩持入學及轉戶籍事項）。另九十
    四年家護抗字第一三三號於九十四年九月十二日之調查筆錄
    中證人張昆輝先生曾到庭做證時亦曾提及丙○○要甲○○清
    晨即來。」等語。聲明求為判決：1.原判決不利於再審原告
    部分廢棄。2.訴訟費用由再審被告負擔。
二、按不得上訴於第三審法院之事件（再審原告就原確定判決之
    上訴利益價額僅為新台幣（下同）五萬元，未逾一百五十萬
    元，屬民事訴訟法第四百九十七條之不得上訴第三審之事件
    ），其經第二審確定之判決，如就足影響於判決之重要證物
    漏未斟酌者，固得依民事訴訟法第四百九十七條規定，提起
    再審之訴。惟所謂就足以影響判決之重要證物漏未斟酌，係
    指足以影響於判決基礎之重要證物，於前訴訟程序業已提出
    ，然未經確定判決加以斟酌或不予調查或未為判斷，且該證
    物足以動搖原確定判決基礎者而言。若於判決理由項下說明
    無調查之必要，或縱經斟酌亦不足影響判決基礎者，即與漏
    未斟酌有間，不得據為本條所定之再審理由。
    經查：再審意旨雖引九十三年八月二十四日五至七時之台北
    市政府警察局文山第一分局派出所員警工作紀錄簿內容，作
    為再審之理由，然經核原確定判決理由第六項第(二)載明：「
    台北市政府警察局文山第一分局93年8月24日受理各類案件
    紀錄表及員警工作紀錄簿記載：「於5：20及6：20時處理木
    於五時二０分及六時二０分時處理木柵路三段四十八巷三弄
    十六號九樓有人按其電鈴案，按鈴者為甲○○」、「一、該
    女子為甲○○欲至該址找其丈夫丙○○未果，故一直按門鈴
    ，已勸離。二、另該址九樓楊錦妹心臟病突發，適時通知救
    護車，並由其家屬乙○○陪同至萬芳醫院就診」等語。足見
    該證據於前訴訟程序業已提出，並經原確定判決加以斟酌並
    已為判斷，顯與「漏未斟酌之重要證物」之要件不符。況原
    確定判決係綜合各項證據，斟酌判斷而認定事實，並將不採
    信再審原告之理由記述於上，再審原告所引之員警工作記錄
    簿內原確定判決所未引用部分，經核亦不足以影響原確定判
    決基礎，顯與再審事由之要件不合。
三、此外，再審原告提出台灣台北地方法院檢察署九十六年度他
    字第二六三六號詢問筆錄作為所謂新證據，惟查再審原告於
    原確定判決之程序中，並未提出上開所謂新證據，況觀該筆
    錄內容，亦並不足以影響原確定判決之基礎。則依上開說明
    ，亦與所謂於前訴訟程序業已提出之足以影響判決之重要證
    物之要件並不相符。至於，再審原告舉九十四年度家護字第
    一九七號筆錄、九十四年家護抗字第一三三號筆錄為所謂新
    證據云云。惟依原確定判決第八項已說明「本件事證已臻明
    確，上訴人丙○○等請求命甲○○提出買賣契約書、函調保
    護令案卷等，均無必要」等語，則依上開說明，即與漏未斟
    酌有間，自不得據為民事訴訟法第四百九十七條所定之再審
    理由。
四、按再審之訴顯無再審理由者，得不經言詞辯論，以判決駁回
    之，民事訴訟法第五百零一條第二項定有明文。綜上所述，
    原確定判決並無再審原告所主張就足以影響判決之重要證物
    漏未斟酌之情形，再審原告據以提起再審之訴，為顯無再審
    理由，應不經言詞辯論，予以駁回。
五、又再審原告雖另主張以民事訴訟法第四百九十六條第十三款
    ，提起再審之訴，然因原確定判決屬不得提起第三審上訴之
    案件，應優先適用民事訴訟法第四百九十七條之規定，是自
    無再依此規定作為提起再審之訴依據之餘地，併此敘明。
六、據上論結，本件再審之訴為顯無理由，爰依民事訴訟法第五
    百零二條第二項、第七十八條，判決如主文。
中　　華　　民　　國　　96　　年　　9 　　月　　20　　日
                    民事第三庭
                        審判長法　官    林敬修
　　　　　　　　　　　        法　官　　黃騰耀
　　　　　　　　　　　        法　官 　 藍文祥
正本係照原本作成。
不得上訴。
中　　華　　民　　國　　96　　年　　9 　　月　　20　　日
　　　　　　　　    　　　　　書記官    顧倪淑貞
